# 求事业单位离任审计报告的模板

提问人：ccq841 时间：2013-02-03 09:50:53
哪位前辈有事业单位离任审计报告的模板？麻烦指点一下。

回答人：chenyiwei
回复 bestxulin 的帖子
离任审计报告一般是提供给特定的主管部门使用的。这些主管部门出于其自身的工作习惯和信息需求，往往对报告的内容和格式有特殊的要求，如要求出具详式报告等，但出具详式报告在审计准则中是没有相应的准则依据的。因此，这种情况属于《中国注册会计师审计准则第1111 号——就审计业务约定条款达成一致意见（ 2010 年 11 月 1 日修订）》第二十一条所指的“相关部门规定的审计报告的结构或措辞与审计准则要求的明显不一致”的情形，因此不能表述为按照中国注册会计师审计准则的要求执行了审计工作，只能说是参照了中国注册会计师执业规范中的相关规定执行了本次审计工作。